【裁判字號】    91,訴,450
【裁判日期】    920225
【裁判案由】    違反槍砲彈藥刀械管制條例等
【裁判全文】
臺灣嘉義地方法院刑事判決                          九十一年度訴字第四五號
    公  訴  人  臺灣嘉義地方法院檢察署檢察官
    被      告  甲○○  男  二.
    選任辯護人  張雯峰律師
                奚淑芳律師
右列被告因違反槍砲彈藥刀械管制條例案件，經檢察官提起公訴（九十一年度偵字第
四八八四號），本院判決如左：
    主  文
甲○○未經許可，持有可發射子彈具有殺傷力之改造玩具手槍，處有期徒刑壹年肆月
，併科罰金新臺幣伍萬元，罰金如易服勞役，以新臺幣玖佰元即銀元參佰元折算壹日
，扣案仿ＧＬＯＣＫ廠１７型半自動手槍之改造玩具手槍壹把（槍枝管制編號：00
00000000）、改造子彈壹顆均沒收；又以加害生命、身體之事，恐嚇他人致
生危害於安全，處有期徒刑參月。應執行有期徒刑壹年陸月，併科罰金新臺幣伍萬元
，罰金如易服勞役，以新臺幣玖佰元即銀元參佰元折算壹日。扣案仿ＧＬＯＣＫ廠１
７型半自動手槍之改造玩具手槍壹把（槍枝管制編號：0000000000）、改
造子彈壹顆均沒收。
    事  實
一、甲○○前因竊盜案件，於民國八十九年三月六日經臺灣臺南地方法院判處有期徒
    刑一年，緩刑三年確定，現仍於緩刑期內；其於八十七年間某日，在其已逝胞姊
    陳佳祺之房間內取得具殺傷力仿ＧＬＯＣＫ廠１７型半自動手槍之改造玩具手槍
    一把，及供上述手槍使用具殺傷力及不具殺傷力之改造子彈各一顆，即未經許可
    而持有上開槍彈。嗣於九十一年七月十九日十八時四十分許，其因與不知情之廖
    志東、徐惟哲、陳建龍陪同亦不知情之林淑媛，前往林志豈位於嘉義縣梅山鄉太
    和村油車寮八之一號之住處，與在此飲酒之田永成協調債務償還之問題，詎甲○
    ○竟因田永成酒後語氣不佳，即取出隨身攜帶之上開手槍，持以抵住田永成之頭
    部，並敲打其肩部，再抵住其腰部，使田永成心生畏懼，而恐嚇危害其安全；在
    旁之田永成友人郭文郎見狀乃上前勸解，亦遭甲○○持槍相向，並告以沒伊的事
    ，別多話等語，同使郭文郎心生畏懼，而恐嚇危害其安全。嗣經田永成等人報案
    ，甲○○旋即為警於九十一年七月十九日十九時四十分，在嘉義縣竹崎鄉○○村
    ○○○路上查獲，並扣得具殺傷力仿ＧＬＯＣＫ廠１７型半自動手槍之改造玩具
    手槍一把，供上述手槍使用具殺傷力及不具殺傷力之改造子彈各一顆。
二、案經嘉義縣警察局竹崎分局報告臺灣嘉義地方法院檢察署檢察官偵查起訴。
    理  由
一、訊據被告甲○○對於右揭未經許可，持有可發射子彈具有殺傷力之改造玩具手槍
    、子彈及恐嚇等犯罪事實均坦承不諱，核與被害人田永成、郭文郎指訴及證人吳
    碧春、林志豈、林淑媛、廖志東、徐惟哲及陳建龍證述之情節相符，而扣案之改
    造克拉克九０手槍一把（槍枝管制編號：0000000000）及子彈二顆，
    經送內政部警政署刑事警察局鑑驗後：１、手槍部分，係仿ＧＬＯＣＫ廠１７型
    半自動手槍製造之玩具手槍，換裝土造金屬槍管改造而成，可擊發適用子彈，認
    具殺傷力；２、子彈二顆部分，其中一顆係內具直徑６ｍｍ鋼珠之改造子彈，可
    擊發，認具殺傷力；另外一顆其內具直徑７ｍｍ之底火連桿，雖可擊發，惟無法
    將底火連桿推送而出，認不具殺傷力，有內政部警政署刑事警察局九十一年八月
    十六日刑鑑字第０九一０二０六四三一號鑑驗通知書附於偵查卷可資佐證，被告
    自白與事實相符，事證明確，被告犯行洵堪認定。
二、核被告所為，係犯槍砲彈藥刀械管制條例第十一條第四項、第十二條第四項之無
    故持有搶、彈罪及刑法第三百零五條之恐嚇危害安全罪。被告先後持槍恐嚇被害
    人田永成及郭文郎之行為，均係出於同一恐嚇犯意，為達同一目的之接續行為，
    於其主觀之犯意上均屬其當次犯罪行為之一部，為接續行為，應不另論罪，公訴
    人認係連續犯，尚有未洽，先予敘明。其於同一時間未經許可持有槍、彈，係一
    行為觸犯上開二罪名，應依想像競合犯之例從一重依未經許可持有改造玩具手槍
    罪處斷。按被告係已持有該槍達四年後，始臨時起意持槍恐嚇，是其所犯未經許
    可持有改造玩具手槍與恐嚇危害安全二罪間，犯意有別、行為互殊，應分論併罰
    ，公訴意旨認二罪間有牽連犯關係，容有未洽，應予敘明。爰審酌被告於緩刑期
    內復犯本件之罪，其犯罪之動機與目的無非為友助勢撐腰、其隨身攜帶具有殺傷
    力改造玩具手槍與子彈持以示威，其行為嚴重危害社會秩序與安全，且極易導致
    重大傷亡之結果及被告犯罪後坦承犯行，已見悔意，且獲得被害人等之諒解等一
    切情狀，分別量處如主文所示之主刑，並定其應執行刑。罰金刑部份並諭知易服
    勞役之折算標準，以資懲儆。扣案具殺傷力仿ＧＬＯＣＫ廠１７型半自動手槍製
    造之改造玩具手槍一把、改造子彈一顆，應依刑法第三十八條第一項第一款沒收
    ，另扣案之不具殺傷力之子彈一顆，非違禁物，爰不併予宣告沒收。
據上論斷，應依刑事訴訟法第二百九十九條第一項前段，槍砲彈藥刀械管制條例第十
一條第四項、第十二條第四項，刑法第十一條前段、第三百零五條、第五十一條第五
款、第四十二條第二項、第三十八條第一項第一款，罰金罰鍰提高標準條例第一條前
段、第二條，判決如主文。
本案經檢察官黃正雄到庭執行職務
中      華      民      國      九十二    年    二    月      二十五    日
                                臺灣嘉義地方法院刑事第一庭
                                    審判長法  官  夏  金  郎
                                          法  官  黃  仁  勇
                                          法  官  陳  俞  婷
右正本證明與原本無異。
如不服本判決，應於判決送達後十日內向本院提出上訴狀( 應附繕本 )。
中      華      民      國      九十二    年    二    月      二十七    日
                                          書記官  李  彩  娥
附錄法條
槍砲彈藥刀械管制條例第十一條
未經許可，製造、販賣或運輸第四條第一項第一款所稱其他可發射金屬或
子彈具有殺傷力之各式槍砲者，處五年以上有期徒刑，併科新臺幣一千萬
元以下罰金。
未經許可，轉讓、出租或出借前項所列槍砲者，處三年以上十年以下有期
徒刑，併科新臺幣七百萬元以下罰金。
意圖供自己或他人犯罪之用，而犯前二項之罪者，處無期徒刑或七年以上
有期徒刑，併科新臺幣一千萬元以下罰金。
未經許可，持有、寄藏或意圖販賣而陳列第一項所列槍砲者，處一年以上
七年以下有期徒刑，併科新臺幣七百萬元以下罰金。
第一項至第三項之未遂犯罰之。
槍砲彈藥刀械管制條例第十二條
未經許可，製造、販賣或運輸子彈者，處一年以上七年以下有期徒刑，併
科新台幣五百萬元以下罰金。
未經許可，轉讓、出租或出借子彈者，處六月以上五年以下有期徒刑，併
科新台幣三百萬元以下罰金。
意圖供自己或他人犯罪之用，而犯前二項之罪者，處三年以上十年以下有
期徒刑，併科新台幣七百萬元以下罰金。
未經許可，持有、寄藏或意圖販賣而陳列子彈者，處五年以下有期徒刑，
併科新台幣三百萬元以下罰金。
第一項至第三項之未遂犯罰之。
中華民國刑法第三百零五條
 (恐嚇危害安全罪)
以加害生命、身體、自由、名譽、財產之事，恐嚇他人致生危害於安全者
，處二年以下有期徒刑、拘役或三百元以下罰金。


司法院資訊處製作；財團法人民間司法改革基金會備份。
